【裁判字號】    99,台上,2281
【裁判日期】    990415
【裁判案由】    搶奪
【裁判全文】
最高法院刑事判決            九十九年度台上字第二二八一號
上  訴  人  甲○○
            乙○○
上列上訴人等因搶奪案件，不服台灣高等法院台中分院中華民國
九十九年二月四日第二審判決（九十八年度上訴字第二五八九號
，起訴案號：台灣台中地方法院檢察署九十八年度偵字第一四０
五五、一五二二八、一五四九三、一五四九四、一六三五三號）
，提起上訴，本院判決如下：
    主  文
上訴駁回。
    理  由
一、甲○○部分：
按刑事訴訟法第三百七十七條規定，上訴於第三審法院，非以判
決違背法令為理由，不得為之。是提起第三審上訴，應以原判決
違背法令為理由，係屬法定要件。如果上訴理由書狀並未依據卷
內訴訟資料，具體指摘原判決不適用何種法則或如何適用不當，
或所指摘原判決違法情事，顯與法律規定得為第三審上訴理由之
違法情形，不相適合時，均應認其上訴為不合法律上之程式，予
以駁回。本件原判決依憑上訴人甲○○（竊盜部分業經原審判刑
確定）坦承原判決犯罪事實欄二之(二)（下稱事實欄二之(二)）編號
2.至7.、9.至之搶奪犯行，共同被告乙○○、陳有寄、證人林
霈靖、林侯鳳、蔣彩屏、王淑惠、陳秀霞、溫瑜琦、賴臺梅、周
陳美雅、張邱麗良、劉丙○麗、施宜秀、陳淑華、葉秀娥、陳剩
、沈對、丙○、黃麗蓉、王秀暖、王美滿、蕭鋒、洪月珍、王碧
霙、廖麗華、蔡徐來富、王雅妮、賴純儀、黃小平、黃金鰲、施
昆山之供證，卷附監視器翻拍照片、贓物認領保管單、中古手機
買賣同意書、行動電話照片、通聯調閱查詢單等證據資料，認上
訴人有其事實欄所載之搶奪犯行，且敘明上訴人否認事實欄二之
(二)1.、8.犯行，辯稱：1.部分是陳有寄所為，伊不知情，8.部分
亦非伊所犯云云，並不足採，亦依調查所得證據，於理由內詳予
指駁、說明。因認上訴人犯行明確，而維持第一審論處上訴人意
圖為自己不法所有，而搶奪他人之動產（累犯，二十八罪，第一
審判決主文對於事實欄二之(二)編號至贅引「共同」二字）罪
刑，已詳述所憑之證據及其認定之理由。上訴意旨略稱：上訴人
係在犯有毒癮，且無收入情況下犯罪，原判決除量刑過重外，再
宣告強制工作，實不符比例原則云云。惟查：犯罪事實之認定，
證據之取捨及其證明力之判斷，乃事實審法院自由判斷之職權，
如其取捨不違背經驗法則與論理法則，即不得指為違法，而據為
上訴第三審之理由。本件原判決綜合全案證據資料，而為上訴人
上揭犯罪之認定，已說明因上訴人無業，女友乙○○職業不固定
，所得不夠二人施用毒品及日常生活之花費，犯下本案多次竊盜
及搶奪罪之犯罪所得財物均供其等花用，短短一個多月期間密集
犯竊盜罪十一件、搶奪罪二十八件，足認上訴人有犯罪之習慣，
若不及早預防矯治，恐怕日後重返社會時，仍將因無一技之長，
而有再犯之虞，為矯正上訴人利用犯罪方式尋求經濟來源之惡習
，認有促使上訴人學習一技之長並養成勞動習慣之必要，第一審
判決因依刑法第九十條第一項之規定，諭知於刑之執行前，令入
勞動場所強制工作三年，以矯正其犯罪習慣，原判決予以維持，
於法無違，要不能執此指摘原判決違法。而量刑輕重係屬事實審
法院得依職權自由裁量之事項，原判決已斟酌刑法第五十七條各
款所列情狀為刑之量定，既未逾法定刑度，亦未濫用其權限，不
得指為違法。上訴意旨就屬原審採證認事職權之適法行使及原判
決已說明事項，徒憑己見，任意指摘為違法，均非適法之第三審
上訴理由，其上訴違背法律上之程式，應予駁回。
二、乙○○部分：
查第三審上訴書狀，應敘述上訴之理由，其未敘述者，得於提起
上訴後十日內補提理由書於原審法院，已逾上述期間，而於第三
審法院未判決前仍未提出上訴理由書狀者，第三審法院應以判決
駁回之，刑事訴訟法第三百八十二條第一項、第三百九十五條後
段規定甚明。本件上訴人（竊盜部分業經原審判刑確定）就原審
論處其搶奪（二十一罪）罪刑之判決，聲明不服，於九十九年二
月二十二日提起第三審上訴，並未敘述理由，迄今逾期已久，於
本院未判決前，就該部分仍未提出上訴理由，依上開規定，此部
分上訴自非合法，應予駁回。
據上論結，應依刑事訴訟法第三百九十五條，判決如主文。
中    華    民    國  九十九  年    四    月   十五   日
                      最高法院刑事第十一庭
                          審判長法官  石  木  欽
                                法官  洪  佳  濱
                                法官  韓  金  秀
                                法官  段  景  榕
                                法官  周  煙  平
本件正本證明與原本無異
                                      書  記  官
中    華    民    國  九十九  年    四    月  二十二  日
                                                     Ｍ

司法院資訊處製作；財團法人民間司法改革基金會備份。
